Minutes et répertoires du notaire Augustin RAMEAU, 5 février 1782 - 9 octobre 1805 (étude XX)
Archives nationales
Minutes et répertoires du notaire Augustin RAMEAU (étude XX)
5 février 1782 - 9 octobre 1805
MC/ET/XX/712 - MC/ET/XX/817, MC/RE/XX/8 - MC/RE/XX/10
Etude XX; Rameau, Augustin
Archives nationales de France
Minutes et répertoires: la loi 2008-696 du 15 juillet 2008 relative aux archives a fixé à 75 ans à compter de la date de l'acte, ou à 25 ans à compter de la date du décès de l'intéressé si ce délai est plus bref, le délai de communication des minutes et répertoires des notaires; ce délai est porté à 100 ans à compter de la date de l'acte si le document se rapporte à un mineur (code du Patrimoine, articles L213-2, 4e d et 5e).
Autres documents de l'étude (dossiers de clients, comptabilité...): s'agissant d'archives privées, ces documents sont communicables selon les modalités fixées par le déposant ou le donateur.
Certains documents ne sont pas accessibles en raison de leur mauvais état de conservation.
Versement
Accès aux instruments de recherche de tous les notaires de l’étude XX
Archives de l'étude XX
- Minutes de Augustin RAMEAU, février 1781 - 1805; MC/ET/XX/712 - MC/ET/XX/817
  - Minutes. 1782, janvier - mars, janvier - mars 1782; MC/ET/XX/712
    Informations complémentaires:
    1782, 1 au 13 janvier: actes passés par-devant Louis-Dominique Massuet du Quesnoy.
    1782, 14 janvier au 4 février: période intermédiaire.
    1782, 5 février à mars: actes passés par-devant Augustin Rameau.
    Informations concernant le classement:
    Le niveau inférieur de description, quand il existe, correspond aux minutes d'actes. Toutes les minutes ne sont pas forcément décrites une à une. Les descriptions de ces minutes sont plus ou moins détaillées.
    - Dépôt de pièces famille Boudon., 20 février 1782; MC/ET/XX/712
      Dépôt du mortuaire de la demoiselle Suzanne Boudon, fille de feu Laurent Boudon négociant de la paroisse Saint Castor de Nîmes et de feue Suzanne Dupuis, décédée paroisse d'Angervilliers, diocèse de Chartres.
      Notoriété constatant le nombre des héritiers de la demoiselle Suzanne Boudon: Laurent Boudon, seigneur de Loulme, son père, et demoiselle Henriette Boudon sa soeur
      Mention dans le répertoire du notaire coté:
      MC/RE/XX/8
      Origine de l'information:
      Base Généanot des actes contenant des renseignements d'état civil, 1780-1790 par l'association La France généalogique, 2004-2012 (base de données migrée: voir contexte dans le Plan d’orientation général - Notaires de Paris, guides thématiques du Minutier).
      Date de création de la notice: 2008
      dépôt de pièces; acte d'état civil; dépôt de pièces; notoriété; dépôt de pièces; Boudon, Suzanne; Boudon, Laurent; Dupuis, Suzanne; Loulme (seigneur de); Boudon Henriette
    - Dépôt de pièces famille Damart., 26 février 1782; MC/ET/XX/712
      Dépôt du mortuaire de Jeanne Thérèse Damart, veuve de Antoine Playout, manouvrier, paroisse Notre dame de Dieval en Artois.
      Notoriété le seul héritier de Jeanne Damart: Etienne Joseph Damart
      dépôt de pièces; acte d'état civil; dépôt de pièces; notoriété; dépôt de pièces; Damart, Jeanne-Thérèse; Playout, Antoine; Damart, Joseph-Etienne; journalier
    - Dépôt de pièces famille Dubarbier., 16 mars 1782; MC/ET/XX/712
      Dépôt du baptistaire de Pierre Dubarbier, fils de Pierre Etienne Dubarbier, conseiller du Roy, seigneur de Lisse et de Anne de Gordiege, paroisse Saint Barthélemy du Lisse, diocèse de Bordeaux; Notoriété constatant le nombre des héritiers du sieur Dubarbier, baron de Lisse, chevalier de Saint Louis, ancien commissaire des guerres, ordonnateur au département de Bayonne: Marie Thérèse Elisabeth Dubarbier de Lisse, épouse de messire Pierre Joseph Auguste, comte de Montaut et autres
      voir aussi 1782-10-01.
      dépôt de pièces; acte d'état civil; dépôt de pièces; notoriété; dépôt de pièces; Bayonne (Pyrénées-Atlantiques); Dubarbier, Pierre (baron de Lisse); Dubarbier, Pierre-Etienne; Gordiege, Anne de; Dubarbier de Lisse, Marie-Thérèse-Elisabeth; Montaut, Pierre-Joseph-Auguste (comte de); commissaire des guerres (Ancien Régime)
    - Dépôt de pièces famille de Brese., 23 mars 1782; MC/ET/XX/712
      Dépôt du mortuaire du sieur Ange Joseph Mail de Brese, capitaine de vaisseau, paroisse Saint Etienne de Huisseaux, diocèse de Blois.
      testament déposé du sieur Ange Joseph Mail de Brese.
      Dépôt du baptistaire de Ange Joseph Maille de Brese, fils de messire Louis, marquis de Maille, seigneur de Cournière et de dame Catherine Le Fuselier, paroisse de Chitural, diocèse de Blois
      testament; acte d'état civil; dépôt de pièces; Maille de Brese, Ange-Joseph; Maille de Brese, Louis de (marquis et seigneur de Corniere); Le Fuselier, Catherine
  - Minutes. 1782, avril - juin, avril - juin 1782; MC/ET/XX/713
    - Lambert (Claude) tapissier, valet de Chambre du Roi et du duc de Bourgogne à Paris § Constitution de la veuve de .. 5 actes à la même date, 17 avril 1700; MC/ET/XX/713; 5 actes
      Artisans XVIIIe siècle, par M. Rambaud et C. Grodecki, 1956-1977 ( fichier papier entièrement dématérialisé; voir contexte dans le Plan d’orientation général - Notaires de Paris, guides thématiques du Minutier).
      Date de révision: 2011-2012
      Date de création de la notice: 2010
      constitution de rente; Lambert, Claude
    - Dépôt du mortuaire de monsieur Joseph de Navailles Bonas, chevalier de Saint Louis, lieutenant colonel d' infanterie et ancien commandant du Mirvales, paroisse de la Reulle en Bigorre, 15 mai 1782; MC/ET/XX/713
      acte d'état civil; dépôt de pièces; Navailles Bonas, Joseph de; officier (armée)
    - Dépôt de pièces famille Franclet., 29 mai 1782; MC/ET/XX/713
      Dépôt du mortuaire de Jean Franclet, veuf en premières noces d' Anne Rigaux, paroisse d' Ivry Carignan dans la partie française du diocèse de Trèves.
      Notoriété constatant les héritiers de Jean Franclet, marchand et greffier de la justice d' Osne, province du Luxembourg: Pierre Franclet l'aîné, manoeuvre à Osne et Marguerite Franclet, épouse de Pierre Maujean, tailleur d'habits et maître d'école à Osne et Pierre Franclet, bourgeois de Paris, et Jacques Franclet, bourgeois et cocher à Paris, paroisse Saint-Nicolas des Champs, paroisse d' Ivry Carignan dans la partie française du diocèse de Trèves
      dépôt de pièces; acte d'état civil; dépôt de pièces; notoriété; dépôt de pièces; Franclet, Jean; Rigaux, Anne; Franclet, Pierre (l'aîné); Franclet, Marguerite; Maujean, Pierre; Franclet, Pierre; Franclet, Jacques; commerçant; tailleur d'habits; enseignant; conducteur de véhicules
    - Inventaire après décès de Jean François Tonnelier, peintre, 31 mai 1782; MC/ET/XX/713
      Les membres du conseil général de la commune robespierriste de Paris (200 actes), par Béatrice Vanuxem, 1992-1993 (base de données migrée: voir contexte dans le Plan d’orientation général - Notaires de Paris, guides thématiques du Minutier).
      Date de création de la notice: 2006
      inventaire après décès; Tonnelier, Jean-François; peintre
  - Minutes. 1782, juillet - septembre, juillet - septembre 1782; MC/ET/XX/714
    Attention: acte(s) coté(s) en Réserve
    - Dépôt de pièces famille Franclet., 4 juin 1782; MC/ET/XX/714
      Dépôt du baptistaire de Jean George Thirion et de Marguerite Franclet, paroisse du village d' Osne, annexe de la paroisse d' Ivry Carignan dans la partie française du diocèse de Trèves.
      Dépôt du mortuaire de Marguerite Franclet, veuve de Jacques Thyrion, manoeuvre, paroisse du village d' Osne, annexe de la paroisse d' Ivry Carignan dans la partie française du diocèse de Trèves.
      Dépôt du baptistaire de Jacques Thirion (second du nom) fils de Jacques Thirion et de Marguerite Franclet, paroisse d' Ivry Carignan dans la partie française du diocèse de Trèves.
      Dépôt du baptistaire de Marguerite Thirion, fille de Jacques Thirion et de Marguerite Franclet paroisse d' Ivry Carignan dans la partie française du diocèse de Trèves.
      Notoriété constatant les héritiers de Marguerite Franclet, veuve en premières noces de Jean Jacquemin, cordonnier à Osne, village de la province du Luxembourg et veuve en secondes noces de Jacques Thirion (second du nom), manoeuvre à Osne: Jacques Thirion, manoeuvre à Matton et Jean Georges Thirion, tondeur de draps à Sedan et autres
      dépôt de pièces; acte d'état civil; notoriété; Trèves (Allemagne); Allemagne; Thirion, Jean-George; Thirion, Jacques; Franclet, Marguerite; Thirion, Jacques (second du nom); Thirion, Marguerite; Jacquemin, Jean; Thirion Jacques (second du nom); cordonnier
    - Contrat de vente par Edmée Anne Bouquet à Jean Honoré Fragonard, peintre du roi, et son épouse Marie Anne Gérard, d'une maison aux carrières de Charenton., 4 juillet 1782; MC/RS//238
      Cote originelle du document:
      MC/ET/XX/714
      Informations concernant le classement et la cotation du document:
      Acte coté en Réserve.
      Catalogue de la Réserve du Minutier central, 1984-1988 (dactylogramme entièrement dématérialisé; voir contexte dans le Plan d’orientation général - Notaires de Paris, guides thématiques du Minutier).
      Date de création de la notice: 2002
      Date de révision: 2011
      acte de vente; Charenton-le-Pont (Val-de-Marne); Fragonard, Jean Honoré (1732-1806); Bouquet, Edmée Anne; Gérard, Marie Anne (1745-1823); peintre
  - Minutes. 1782, octobre - décembre, octobre - décembre 1782; MC/ET/XX/715
    Attention: certains actes ont été constatés manquants
    - Notoriété constatant les héritiers de noble Pierre Dubarbier, ancien commissaire ordonnateur au parlement de Bayonne, chevalier de Saint Louis,: Marie Thérèse Elisabeth Dubarbier, épouse de messire Pierre Joseph Auguste, comte de Montant, seigneur de Saumont, fille puînée et dame Joseph Thérèse de La Barre de Larrivaux, épouse de messire Prix de Ferragut, baron de Fresneron et autres, 1er octobre 1782; MC/ET/XX/715
      voir aussi 1782-03-16
      notoriété; dépôt de pièces; Bayonne (Pyrénées-Atlantiques); Dubarbier, Pierre; Dubarbier, Marie-Thérèse-Elisabeth; Montant, Pierre-Joseph-Auguste de (comte et seigneur de Saumont); La Barre de Larrivaux, Joseph-Thérèse de; Ferragut, Prix de (baron de Fresneron)
    - Contrat de mariage entre monsieur Fouquier de Tinville et la dame Daucourt, 3 octobre 1782
      Attention: l'original de l'acte est manquant.
      contrat de mariage; Fouquier de Tinville (monsieur); Daucourt (dame)
    - Contrat de mariage entre Fouquier de Tinville et mademoiselle Daucourt., 3 octobre 1782
      Actes signalés par les lecteurs et correspondants du Minutier central des notaires de Paris, 2000-2011 (base de données migrée: voir contexte dans le Plan d’orientation général - Notaires de Paris, guides thématiques du Minutier).
      contrat de mariage; Fouquier-Tinville, Antoine-Quentin; Daucourt (mademoiselle)
    - Dépôt du mortuaire de dame Louise Lemagon de La Cornillière, veuve de Jacques Nepveu, écuyer, ancien prévôt provincial du Maine en présence de Nepveu, chevalier seigneur de Bellefille, paroisse Notre dame de la Couture, de la ville du Mans, 4 octobre 1782; MC/ET/XX/715
      acte d'état civil; dépôt de pièces; Lemagon de La Cornilliere, Louise; Nepveu, Jacques; Nepveu de Bellefille (seigneur)
    - Notoriété constatant le nombre d'héritiers du sieur Léonard Dargier, écuyer, seigneur de Bochatel et époux de dame Marguerite Le Bègue, sa première femme, savoir Charles Philippe Dargier, aussi écuyer, seigneur de Puisbaron, paroisse de Crozant, 31 octobre 1782; MC/ET/XX/715
      notoriété; dépôt de pièces; Dargier, Léonard (seigneur de Bochatel); Le Begue, Marguerite; Dargier, Charles-Philippe (seigneur de Puisbaron)
  - Minutes. 1783, janvier - avril, janvier - avril 1783; MC/ET/XX/716
    - Dépôt de pièces famille Rodavel., 14 janvier 1783; MC/ET/XX/716
      Délivrance de legs de dame Claire Haynault de Montigny, veuve du sieur Jean Jacques Rodavel, bourgeois de Bordeaux pour le legs fait par elle aux dames Marie-Thérèse Modary et Jeanne-Flore Modary.
      Dépôt du mortuaire de la dame veuve Rodavel, paroisse de Saint-Martin de Carignan, diocèse de Bordeaux
      dépôt de pièces; délivrance de legs; acte d'état civil; dépôt de pièces; Haynault de Montigny, Claire; Rodavel, Jean-Jacques; Modary, Marie-Thérèse; Modary, Jeanne-Flore; Rodavel (veuve)
    - Contrat de mariage déposé entre le sieur Edme Antoine Sahut, employé dans les fermes du Roi et la demoiselle Marguerite-Jacques de La Tour, 20 février 1783; MC/ET/XX/716
      contrat de mariage; dépôt de pièces; Sahut, Edme-Antoine; Tour, Marguerite-Jacques de la
    - Dépôt de pièces famille Logerot. Dépôt du mortuaire de la demoiselle Edmée Logerot, fille majeure de Nicolas Logerot, marchand tanneur et de feue Anne Boulée, paroisse de Châtillon-sur-Seine., 12 avril 1783; MC/ET/XX/716
      Notoriété constatant le nombre des héritiers de Edmée Logerot: maître Nicolas Neufchâteau, ancien notaire royal et procureur, et maître Claude Logerot, avocat en parlement, notaire royal demeurant à Châtillon-sur-Seine, ses neveu et petit-neveu
      dépôt de pièces; acte d'état civil; dépôt de pièces; notoriété; dépôt de pièces; Logerot, Edmée; Logerot, Nicolas; Boulee, Anne; Neufchateau, Nicolas; Logerot, Claude; commerçant; tanneur; avocat au parlement (Ancien Régime); notaire
    - Dépôt de pièces famille Vinot., 29 avril 1783; MC/ET/XX/716
      Dépôt du mortuaire du sieur Jean Joseph Vinot, bourgeois de Gaye, paroisse de Saint-Denis de Gaye, bailliage de Sézanne.
      Notoriété constatant le nombre des héritiers de Jean Joseph Vinot, laboureur: sieur Jacques Vinot, bourgeois et Pierre Vinot laboureur, demeurant à Gayes, ses frères
      dépôt de pièces; acte d'état civil; dépôt de pièces; notoriété; dépôt de pièces; Vinot, Jean-Joseph; Vinot, Jacques; Vinot, Pierre; agriculteur
  - Minutes. 1783, mai - août, mai - août 1783; MC/ET/XX/717
    - Dépôt de pièces famille Renard., 9 mai 1783; MC/ET/XX/717
      Dépôt du mortuaire de dame Dorothée Joseph Renard, fille de Thomas Renard et de Marie Catherine Michaux, paroisse de Lambusart, diocèse de Namur.
      dépôt inventaire de Thomas Renard, paroisse de Lambusart, diocèse de Namur
      acte d'état civil; dépôt de pièces; inventaire après décès; Belgique; Renard, Dorothée-Joseph; Renard, Thomas; Michaux, Marie-Catherine
    - Dépôt de pièces famille Ricateau., 10 mai 1783; MC/ET/XX/717
      Notoriété constatant le nombre des héritiers du sieur maître Jean David Ricateau, avocat de la ville de Sumène.
      Dépôt du mortuaire du sieur maître Jean David Ricateau, veuf de Louise Catherine Ducros, paroisse de Sumène, diocèse d' Alaix en Languedoc
      dépôt de pièces; notoriété; dépôt de pièces; acte d'état civil; dépôt de pièces; Ricateau, Jean-David; Ducros, Louise-Catherine; avocat
    - Dépôt de pièces famille Beauron., 12 mai 1783; MC/ET/XX/717
      Dépôt du mortuaire du sieur Jean Claude Beauron, marchand, époux de dame Françoise Courtin, paroisse du Puy Notre Dame, élection de Montreuil Bellay.
      Dépôt du baptistaire de Françoise Madelaine Courtin, fille de René Courtin, archer de la maréchaussée d'Agen et de demoiselle Anne Guillot paroisse de Montreuil Bellay.
      Dépôt du mortuaire de Geneviève Marie Beauron, épouse du sieur Simon Berthelot, paroisse Saint Hilaire le Doyen.
      Notoriété constatant le nombre des héritiers du sieur Jean Claude Beauron et de Geneviève Marie Beauron, femme Berthelot
      dépôt de pièces; acte d'état civil; dépôt de pièces; notoriété; dépôt de pièces; Beauron, Jean-Claude; Courtin, Françoise; Courtin, Françoise-Madelaine; Courtin, René; Guillot, Anne; Beauron, Geneviève-Marie; Berthelot, Simon; Berthelot (épouse); commerçant
    - Dépôt de pièces famille Champenois., 21 mai 1783; MC/ET/XX/717
      Notoriété constatant le nombre des héritiers de Louise Geneviève Champenois, épouse du sieur Jacques Bonneau: Louis Jacques Thomas Bonneau, son fils, maître tapissier à Paris, paroisse Saint Jacques du Haut Pas.
      Dépôt du mortuaire de Louise Geneviève Champenois, épouse de Jacques Bonneau,concierge, paroisse Saint Martin de Villequier, cy-devant Genlis, généralité de Soissons
      dépôt de pièces; notoriété; dépôt de pièces; acte d'état civil; dépôt de pièces; Champenois, Louise-Geneviève; Bonneau, Jacques; Bonneau, Louis-Jacques-Thomas; tapissier
    - Notoriété constatant que la demoiselle Christnach est entrée en religion au couvent de Saint Jean Baptiste, ordre de Saint Dominique à Colmar et n'a laissé pour seul et unique héritier que Pierre Claude Christnach, son frère, 6 juin 1783; MC/ET/XX/717
      notoriété; dépôt de pièces; Christnach (demoiselle); Christnach, Pierre-Claude
    - Dépôt de pièces famille Noirjean., 25 juin 1783; MC/ET/XX/717
      ,contrat de mariage déposé entre François Noirjean, officier de madame la comtesse d' Artois et demoiselle Geneviève Denise Lieude.
      Dépôt inventaire du sieur François Noirjean.
      dépôt acte célébration de mariage entre François Noirjean, officier de madame la comtesse d'Artois et demoiselle Geneviève Denise Lieude, paroisse Notre dame de Versailles, lui, originaire de la paroisse de Marey le Haut, archevêché de Trèves, elle, originaire de la paroisse de Saint Nicolas des Champs à Paris.
      Dépôt du mortuaire de François Noirjean, officier de madame la comtesse d'Artois, paroisse Notre dame de Versailles, diocèse de Paris
      dépôt de pièces; contrat de mariage; dépôt de pièces; inventaire après décès; acte d'état civil; dépôt de pièces; Versailles (Yvelines); Trèves (Allemagne); Allemagne; Saint-Nicolas-des-Champs (paroisse); Noirjean, François; Lieude, Geneviève Denise
    - Dépôt du mortuaire de Antoinette Stourne, épouse de maître Jean Louis de Garlache, ancien maître de forges de Wallimont, écuyer, seigneur de Gomery et de Bled, paroisse Notre dame d' Ivry Carignan dans la partie française du diocèse de Trèves, généralité de Metz, 21 août 1783; MC/ET/XX/717
      acte d'état civil; dépôt de pièces; Trèves (Allemagne); Allemagne; Stourne, Antoinette; Garlache, Jean-Louis de, Gomery et de Bled (seigneur de); chef d'entreprise
    - Dépôt de pièces famille Hauguet., 26 août 1783; MC/ET/XX/717
      Dépôt du mortuaire de Marguerite Hauguet, veuve de Jean Vernes, officier suisse, paroisse Sainte Catherine d' Honfleur, diocèse de Lizieux.
      Dépôt du mortuaire de Hélène Hauguet, paroisse Sainte Catherine d' Honfleur, diocèse de Lizieux.
      Notoriété constatant le nombre des héritiers de Marie Marguerite Hauguet et de Hélène Hauguet, sa soeur majeure, laquelle, morte fille ne laisse pour seuls héritiers, que le sieur Adrien Louis Denis Villon, navigateur, et la demoiselle Marie Anne Gamare
      dépôt de pièces; acte d'état civil; dépôt de pièces; notoriété; dépôt de pièces; Hauguet, Marguerite; Vernes, Jean; Hauguet, Hélène; Hauguet, Marie-Marguerite; Villon, Adrien-Louis-Denis; Gamare, Marie-Anne
  - Minutes. 1783, septembre - décembre, septembre - décembre 1783; MC/ET/XX/718
    - Dépôt de pièces famille Collet de Messine., 15 octobre 1783; MC/ET/XX/718
      Dépôt du mortuaire de Jean Collet de Messine, conseiller du Roy, ancien prévôt au siège de cette ville et subdélégué de monsieur l'intendant, veuf de dame Florentine Marche, paroisse Saint Jean d' Issoudun, diocèse de Bourges.
      Notoriété constatant le nombre des héritiers de Jean Collet de Messine: messire Jean Baptiste Collet de Messine, écuyer, ci-devant gentilhomme, officier de dragons et actuellement subdélégué à l'intendance de Bourges au département à la ville d' Issoudun et dame Monique Florentine Collet de Messine, et Thérèse Collet de Messine
      dépôt de pièces; acte d'état civil; dépôt de pièces; notoriété; dépôt de pièces; Collet de Messine, Jean; Marche, Florentine; Collet de Messine, Jean-Baptiste; Collet de Messine, Monique-Florentine; Collet de Messine, Thérèse
    - Dépôt de pièces famille Phelippon., 5 novembre 1783; MC/ET/XX/718
      Dépôt du mortuaire de Jacques Phelippon Dugravier, bourgeois et lieutenant, paroisse Saint Saturnin de la ville de Cusset, diocèse de Clermont en Auvergne.
      Notoriété constatant le nombre des héritiers de Jacques Phelippon et Marie Claude Phelippon, femme de Jean Bourdelier, et Pierre Phelippon et autres.
      Dépôt du mortuaire de Pierre Phelippon Dugravier, bourgeois et lieutenant, paroisse Saint Saturnin de la ville de Cusset, diocèse de Clermont en Auvergne.
      Dépôt du mortuaire de Marie Phelippon, épouse de Jean Bordelier, marchand, paroisse Saint Saturnin de la ville de Cusset, diocèse de Clermont en Auvergne.
      Dépôt du baptistaire de Marie Claude Phelippon, fille de Jacques Phelippon, secrétaire de cette ville et de Marie Martinet, paroisse Saint Saturnin de la ville de Cusset, diocèse de Clermont en Auvergne.
      Dépôt acte célébration de mariage entre le sieur Jean Bourdelier et Marie Claude Phelippon, paroisse Saint Saturnin de la ville de Cusset, diocèse de Clermont en Auvergne.
      Dépôt du mortuaire de Marie Claude Phelippon, épouse de Jean Bourdelier, paroisse Saint Saturnin de la ville de Cusset, diocèse de Clermont en Auvergne.
      Dépôt du mortuaire de Claudine Bourdelier, épouse de André Dupoux, paroisse Saint Saturnin de la ville de Cusset, diocèse de Clermont en Auvertgne.
      Dépôt du mortuaire de Catherine Phelippon, épouse de François Regnier, marchand, paroisse Saint Saturnin de la ville de Cusset, diocèse de Clermont en Auvergne.
      Dépôt acte célébration de mariage entre André Dupoux et Claudine Bourdelier, paroisse Saint Saturnin, de la ville de Cusset, diocèse de Clermont en Auvergne.
      Dépôt du baptistaire de Marie Dupoux, fille de André Dupoux, marchand et de Claudine Bourdelier, paroisse Saint Saturnin de la ville de Cusset diocèse de Clermont en Auvergne.
      Dépôt du baptistaire de Pierre Claude Dupoux, fille de André Dupoux, marchand et de Claudine Bourdelier, paroisse de Saint Saturnin de la ville de Cusset, diocèse de Clermont en Auvergne.
      Dépôt du baptistaire de François Nicolas Regnier, fils de François Regnier et de dame Catherine Phelippon Dugravier, paroisse de Saint Saturnin de la ville de Cusset, diocèse de Clermont en Auvergne.
      Dépôt du baptistaire de Gilbert Phelippon Dugravier, paroisse Saint Martin Destraux, diocèse de Lyon.
      Dépôt acte célébration de mariage entre François Regnier et Catherine Phelippon, paroisse Saint Martin Destraux, diocèse de Lyon.
      Dépôt du baptistaire de Nicolas Paul Regnier, paroisse Saint Martin Destraux, diocèse de Lyon, fils de François Regnier et de Catherine Phelippon.
      Dépôt du baptistaire de Antoinette Regnier, paroisse Saint Martin Destraux, diocèse de Lyon fille de François Regnier et de Catherine Phelippon.
      Dépôt du baptistaire de Jeanne Regnier; Reigner, paroisse Saint Martin Destraux, diocèse de Lyon, fille de François Regnier, marchand, et de Catherine Phelippon.
      Dépôt du baptistaire de Pierre Regnier, fils de François Regnier et de dame Catherine Phelippon Dugravier, paroisse Saint Saturnin de la ville de Cusset, diocèse de Clermont en Auvergne.
      Notoriété attestant un jugement de tutelle de François Regnier, marchand, pour ses enfants Nicolas Paul et Antoinette et Jeanne et François Nicolas et Pierre Regnier tous enfants de lui et de feue Catherine Phelippon
      dépôt de pièces; notoriété; acte d'état civil; acte d'état civil; dépôt de pièces; Phelippon Dugravier, Jacques; Phelippon, Marie-Claude; Bourdelier Jean; Phelippon Dugravier, Pierre; Phelippon, Marie; Bordelier, Jean; Martinet, Marie; Bourdelier, Claudine; Dupoux, André; Phelippon, Catherine; Regnier, François; Dupoux, Marie; Dupoux, Pierre-Claude (fille); Regnier, François-Nicolas; Phelippon Dugravier, Gilbert; Regnier, Nicolas-Paul; Regnier, Antoinette; Regnier, Jeanne; Regnier, Pierre; commerçant